【裁判字號】    89,易,67
【裁判日期】    890209
【裁判案由】    毒品危害防制條例
【裁判全文】
臺灣臺中地方法院刑事判決                            八十九年度易字第六七號
    公  訴  人  臺灣臺中地方法院檢察署檢察官
    被      告  甲○○
右列被告因毒品危害防制條例案件，經檢察官提起公訴 (八十八年度毒偵字第二一二
六號)，本院判決如左：
    主  文
甲○○施用第二級毒品，處有期徒刑伍月，如易科罰金以參佰元折算壹日。
    事  實
一、甲○○因施用毒品案件，經本院以八十七年度毒聲字第三○三三號及八十八年毒
    聲字第一一一號裁定先後送觀察勒戒後，均無繼續施用毒品傾向，經台中地方法
    院檢察署檢察官分別以八十七年偵字第二四五六七號及八十八年偵字第一四○一
    號處分書為不起訴處分確定。詎甲○○竟於五年內即八十八年十月十一日下午四
    時十分許或回溯七十二小時內某時，在不詳處所以不詳方式，施用第二級毒品安
    非他命一次。嗣於八十八年十月十一日下午四時十分許，經警通知採尿送驗而查
    悉上情。
二、案經台中市警察局第四分局報請臺灣臺中地方法院檢察署檢察官查起訴。
    理  由
一、訊據被告甲○○，對於右開時、地之犯罪事實，矢口否認之，辯稱：伊未施用安
    非他命，可能係服感冒藥或吸二手煙所致。惟查：被告為警通知採尿送驗結果，
    確呈人體吸用安非他命後之陽性反應，有私立中山醫學院孫中山紀念醫院藥物檢
    測中心檢驗報告及列管人口尿液檢體採集送驗紀錄表各乙紙在卷可證。至被告於
    採尿前即八十八年十月五日曾因急性扁桃腺炎至守明診所就診，該次就診醫師處
    方並無甲基安非他命成分存在，有守明診所病歷表乙份及醫師陳守明之說明附卷
    可稽，被告辯稱係因感冒處方導致驗尿呈安非他命陽性反應即無可採。又吸入安
    非他命之二手煙，在文獻上雖尚無能否由尿液中檢驗出安非他命之研究報告，然
    按本局檢驗煙毒或安非他命案件經驗研判，若非長時間與吸毒者直接相向且存心
    大量吸入吸毒者所呼出之煙，以二手煙中可能存在之低劑量安非他命，應不致在
    尿液中檢驗出安非他命反應，法務部調查局八十二年八月六日（八二）發技一字
    第四一五三號函函釋甚明，被告辯稱係因採尿前二日至大雅鄉朋友廖三權處索債
    時，可能等侯時受到廖三權施用安非他命二手煙影響，導致驗尿時呈安非他命陽
    性反應，亦無足採。另被又被告前因施用毒品案件，經本院以八十七年度毒聲字
    第三○三三號及八十八年度毒聲字第一一一號裁定先後送觀察勒戒後，認無繼續
    施用毒品之傾向，經台灣台中地方法院檢察署檢察官於八十七年偵字第二四五六
    七號及八十八年度偵字第一四○一號處分書為不起訴處分確定，有不起訴處分書
    二紙附卷可稽。事證明確，被告犯行堪予認定。
二、核被告甲○○所為，係犯毒品危害防制條例第十條第二項之施用第二級毒品罪。
    被告因施用安非他命毒品前後之持有安非他命之低度行為，應為其施用之高度行
    為所吸收，不另論罪。爰審酌被告犯罪之動機、目的、手段、施用毒品為自戕行
    為、犯罪後飾詞矯辯等一切情狀，量處如主文所示之刑，並諭知易科罰金之折算
    標準。
據上論斷，應依刑事訴訟法第二百九十九條第一項前段，毒品危害防制條例第十條第
二項、第二十條第三項前段，刑法第十一條前段、第四十一條，罰金罰鍰提高標準條
例第二條，判決如主文。
中      華      民      國    八十九      年    二      月      九    日
                                    法  官  陳  學  德
右正本證明與原本無異。
如不服本判決，應於判決送達後十日內向本院提出上訴狀，上訴於臺灣高等法院臺中
分院( 須附繕本 )。
                                    書記官
中      華      民      國    八十九      年    二      月    十一    日
附錄：論罪法條
毒品危害防制條例第十條第二項：
施用第二級毒品者，處三年以下有期徒刑。


司法院資訊處製作；財團法人民間司法改革基金會備份。
